【裁判字號】    99,訴,3632
【裁判日期】    991231
【裁判案由】    搶奪等
【裁判全文】
臺灣板橋地方法院刑事判決              99年度訴字第3632號
公  訴  人  臺灣板橋地方法院檢察署檢察官
被      告  陳春溢
上列被告因竊盜等案件，經檢察官提起公訴（99年度偵字第
29683 號），被告於準備程序進行中就被訴事實為有罪之陳述，
本院合議庭裁定由受命法官獨任進行簡式審判程序並判決如下：
    主  文
陳春溢犯攜帶兇器竊盜罪，累犯，處有期徒刑柒月。又犯搶奪罪
，未遂，累犯，處有期徒刑肆月。應執行有期徒刑拾月。
    事  實
一、陳春溢前因搶奪案件，經臺灣士林地方法院以94年度訴字第
    841 號判決處有期徒刑1 年6 月確定，於民國96年3 月22日
    縮刑期滿執行完畢。詎其猶不知悔改，意圖為自己不法所有
    之竊盜犯意，先將其右腳外側之刺青圖紋以白色貼布掩蓋後
    ，於99年6 月17日下午4 時許，在臺北縣新莊市○○街31巷
    18 號 前，以其所有、客觀上足以對人之生命、身體、安全
    構成威脅，具有危險性而可供兇器使用之扳手1 支（未扣案
    ）竊盜黃筱婷所有車牌號碼369-DDX 號重型機車車牌1 面，
    得手後，隨即將不知情之其母葉美足所有之車牌號碼597-EY
    B 號重型機車之車牌拆下並放置在機車置物箱內，再將竊取
    得來之車牌號碼369-DDX 號重型機車車牌懸掛於其母之重型
    機車（下稱作案機車），伺機尋找搶奪之目標，而另行基於
    意圖為自己不法所有之搶奪犯意，於同日6 時35分許，在臺
    北縣新莊市○○路與福壽街口，趁路人陳怡如疏於防備之際
    ，徒手搶奪陳怡如所有之白色手提式帆布包1 只，因陳怡如
    緊抓帆布包不放，始未得逞，旋即騎乘上開作案機車右轉往
    中原路方向逃逸。嗣經警方調閱案發現場路口監視器畫面，
    始循線查悉上情。
二、案經臺北縣政府警察局新莊分局移送臺灣板橋地方法院檢察
    署檢察官偵查起訴。
    理  由
一、按「除被告所犯為死刑、無期徒刑、最輕本刑為三年以上有
    期徒刑之罪或高等法院管轄第一審案件者外，於前條第一項
    程序進行中，被告先就被訴事實為有罪之陳述時，審判長得
    告知被告簡式審判程序之旨，並聽取當事人、代理人、辯護
    人及輔佐人之意見後，裁定進行簡式審判程序。」刑事訴訟
    法第273 條之1 第1 項定有明文。本件被告陳春溢所犯刑法
    第321 條第1 項第3 款之攜帶兇器竊盜罪及同法第325 條第
    3 項、第1 項搶奪未遂罪，均非屬最輕本刑為3 年以上有期
    徒刑之罪，且被告於本院99年12月24日準備程序進行中，已
    就被訴之事實為有罪之陳述，經審判長告知被告簡式審判程
    序之旨後，被告及公訴人均同意改依簡式審判程序審理，本
    院合議庭乃依上揭規定，裁定本件由受命法官獨任進行簡式
    審判程序，合先敘明。
二、上揭事實，迭據被告陳春溢於偵查中、本院準備程序及審理
    時自白不諱（見偵卷第38至40頁，本院99年12月24日準備程
    序筆錄及簡式審判筆錄），核與證人即被害人黃筱婷、陳怡
    如於警詢及偵查中之證言相符（見偵卷第49至50頁），並有
    臺北縣政府警察局新莊分局頭前派出所偵辦重機車遭竊監視
    器調閱一覽表、監視器翻拍畫面8 張、犯案路線圖1 紙、作
    案機車照片1 張、被害人黃筱婷、陳怡如於警詢時指認之監
    視器翻拍照片共4 張、被告其右腳外側之刺青圖紋以白色貼
    布掩蓋之照片1 張等附卷可稽（見偵卷第13頁、第15至21頁
    ），堪認被告之自白與事實相符。綜上，本案事證明確，被
    告之犯行洵堪認定。
三、按刑法第321 條第1 項第3 款所謂之兇器，其種類並無限制
    ，凡客觀上足對人之生命、身體、安全構成威脅，具有危險
    性之兇器均屬之，且祇須行竊時攜帶此種具有危險性之兇器
    為已足，並不以攜帶之初有行兇之意圖為必要。例如螺絲起
    子，亦係具有危險性之兇器（最高法院79年台上字第5253號
    判例意旨參照）。查本件被告陳春溢持客觀上足以威脅他人
    生命、身體、安全之可供兇器使用之扳手1 支竊取他人車牌
    行為之事實，前已述及，是核被告陳春溢所為，係犯刑法第
    321 條第1 項第3 款之攜帶兇器竊盜罪及同法第325 條第3
    項、第1 項搶奪未遂罪。被告前開犯行，犯意各別，行為互
    異，應予分論併罰。又被告有事實欄所載曾受有期徒刑執行
    完畢之紀錄，有臺灣高等法院被告前案紀錄表1 份在卷可考
    ，其於有期徒刑執行完畢後5 年以內故意再犯上開法定刑均
    為有期徒刑之罪，均為累犯，均應依刑法第47條第1 項規定
    加重其刑。爰審酌被告前有搶奪及竊盜前科（見卷附臺灣高
    等法院被告前案紀錄表1 份），惟其不知悔改，而為本件竊
    盜及搶奪犯行，兼衡其僅國中畢業之智識程度、犯罪之目的
    、手段、持扳手竊取車牌之價值及損害程度，暨其騎乘機車
    任意行搶路人未遂，嚴重危害社會治安並侵害他人之財產法
    益，惟念其犯後已坦承犯行，且向被害人表達道歉之意等一
    切情狀，分別量處如主文所示之刑，並定其應執行之刑。又
    被告行竊時所使用之扳手1 支未扣案，且該物品非屬違禁物
    ，爰不宣告沒收，附此敘明。
據上論斷，應依刑事訴訟法第273 條之1 第1 項、第299 條第1
項前段，刑法第321 條第1 項第3 款、第325 條第3 項、第1 項
、第25條第2 項、第47條第1 項、第51條第5 款，判決如主文。
本案經檢察官楊承翰到庭執行職務。
中    華    民    國    99    年    12    月    31    日
                  刑事第四庭  法  官  傅明華
上列正本證明與原本無異。
如不服本判決，應於判決送達後10日內敘明上訴理由，向本院提
出上訴狀 (應附繕本) ，上訴於臺灣高等法院。其未敘述上訴理
由者，應於上訴期間屆滿後20日內向本院補提理由書「切勿逕送
上級法院」。
                              書記官  蔡一如
中    華    民    國    99    年    12    月    31    日
附錄本案論罪科刑法條全文：
中華民國刑法第321條
（加重竊盜罪）
犯竊盜罪而有左列情形之一者，處六月以上、五年以下有期徒刑
：
一、於夜間侵入住宅或有人居住之建築物、船艦或隱匿其內而犯
    之者。
二、毀越門扇、牆垣或其他安全設備而犯之者。
三、攜帶兇器而犯之者。
四、結夥三人以上而犯之者。
五、乘火災、水災或其他災害之際而犯之者。
六、在車站或埠頭而犯之者。
前項之未遂犯罰之。
中華民國刑法第325條
（普通搶奪罪）
意圖為自己或第三人不法之所有，而搶奪他人之動產者，處 6
月以上 5 年以下有期徒刑。
因而致人於死者，處無期徒刑或 7 年以上有期徒刑，致重傷者
，處 3 年以上 10 年以下有期徒刑。
第 1 項之未遂犯罰之。

司法院資訊處製作；財團法人民間司法改革基金會備份。
